# 请教陈版，发现营改增前开票预交所得税负数余额处理

提问人：dexing93 时间：2021-10-18 08:05:06
一建筑企业，营改增前开具营业税发票，按税务局要求按收入额的2%缴纳企业所得税，汇算清缴所得税小于已交的所得税，导致应交税费-应交所得税为负数（-1000多万），应当怎样处理比较合适。 这部分税款也不会给退回了。

回答人：chenyiwei
如果确定这部分多缴税款不会退回的，则建议在“应交税费——所得税”明细科目出现借方余额的当期直接将其转入营业外支出处理。如影响较大的，建议作为重大前期差错予以追溯重述。